Contact

967219017 (Mobile) sofiaivpires@gmail.com

www.linkedin.com/in/sofiapires (LinkedIn)

Top Skills

Digital Marketing
E-commerce
Search Engine Marketing

Languages

Português (Native or Bilingual) Inglês (Full Professional) Francês (Professional Working)

Certifications

Google Analytics

Basics of Scrum, Agile and Project Delivery

Introdução ao Mobile Marketing

User Experience Design Fundamentals

Email Marketing que Vende!

Honors-Awards

Sonae Awards 2017 - Worten Online

Sofia Pires

E-Commerce & Digital Marketing Specialist | Digital Marketing Manager | E-Commerce and Digital Marketing Teacher Lisbon Area, Portugal

Summary

Especialista em e-Commerce e Digital Marketing, com competências transversais em várias áreas no mundo digital, nomeadamente: e-Commerce, Digital Marketing, Marketing Strategy, Social Media, Lead Generation, Search Engine Optimization (SEO), Search Engine Marketing (SEM), Web Optimization, User Experience, User Research, Consumer Behaviour, entre outros.

Formadora de Digital Marketing, Linkedin & e-Commerce Marketing Strategy & Growth.

Apaixonada pelo mundo Digital e pelas Novas Tecnologias.

Sempre focada em adquirir novas competências e conhecimentos na área de e-Commerce, Digital Marketing, Marketing Strategy, Social Media, Lead Generation, Search Engine Optimization (SEO), Search Engine Marketing (SEM), Web Optimization, User Experience, User Research, Consumer Behaviour, Tecnologias de Informação, entre outros.

Gosto pessoal em gerir, ensinar e formar pessoas/profissionais.

Experience

Banco CTT
Digital Marketing Specialist
August 2019 - Present
Lisboa e Região, Portugal

e-Specialista de e-Commerce October 2019 - Present

Lisboa e Região, Portugal

Elaboração de artigos especializados em e-Commerce e Digital Marketing.

EDIT. - Disruptive Digital Education

Tutora no Curso de E-Commerce Marketing Strategy & Growth February 2018 - Present

Módulo E-Commerce Foundations

- Evolução do Comércio Tradicional vs E-Commerce
- Conhecimento do Consumidor Online
- Tendências
- Estrutura organizativa de e-commerce
- Marketplace Supply & Demand Challenges
- Principais objetivos de cada área de atuação
- Principais conceitos de e-commerce
- Modelo financeiro e um projeto de e-commerce
- Impostos e Legislação

Módulo Digital Marketing Strategy

- Análise das melhores práticas de comunicação orientada à performance e conversão;
- Os melhores canais para trazer potenciais clientes e gerar vendas no E-Commerce;
- Google Search; Display Ads; Facebook Ads;
- Email marketing;
- Afiliados:
- Comparadores de preços;
- Google Shopping;
- Social Media / Social Networks;
- Search Engine Optimization (SEO);
- Marketing Automation,
- Modelos de atribuição

Módulo E-Commerce Marketing Strategy & Growth Project

Câmara Municipal de Cascais Formadora de Marketing Digital April 2013 - Present

Cascais

Oficina Formativa: "Marketing Digital na Procura Ativa de Emprego" e

"Linkedin: Como potenciar a procura ativa de emprego"!

Dotar os formandos de competências na área do marketing digital vocacionadas para a procura ativa de emprego através dos meios digitais e, em particular, do Linkedin.

Teleperformance Portugal Digital Marketing Manager August 2018 - July 2019 (1 year)

Lisboa e Região, Portugal

- Responsável pelo Departamento de Marketing Digital (Marketing Recruitment, Customer Acquisition, Website, Social Media, entre outras áreas digitais do Departamento de Marketing Digital);
- Coordenação de equipa de Marketing Digital (Design, Content, Front-end e Marketing de Recrutamento) e também da Agência Parceira responsável pelas Campanhas Digitais (Campanhas de Lead Generation através de ferramentas como: Google Ads, Facebook and Instagram Ads, E-mail Marketing, SMS Marketing, Job Boards, entre outros);
- Definição da Estratégia Digital em parceria com a Agência Digital
 (Lead Generation, Afiliados, SEO Search Engine Optimization, Website
 Optimization, entre outros);
- Coordenação da equipa de Social Media (Customer Service e Community Management);
- Responsável pela Gestão de Relação com Parceiros Digitais (Agências, Fornecedores, Parceiros, entre outros);
- Responsável pelos pedidos de desenvolvimento no Website, Blogue,
 Chatbot, entre outras ferramentas digitais em parceria com o departamento de
 IT:
- Análise de Performance através de ferramentas de Web Analytics, User Experience (UX), User Interface (UI): Google Analytics, Hotjar, Google Optimize, entre outros;
- Reporting.

Worten Portugal

E-Commerce Marketing Project Manager | Digital Analyst | User Experience Researcher

April 2016 - August 2018 (2 years 5 months)

Lisboa e Região, Portugal

- Gestão da Estrutura de Navegação do site worten.pt;
- Gestão do Search Interno do site worten.pt;
- Gestão da Plataforma de Recomendações de Produtos (Reviews);

- Gestão de Backlog de Desenvolvimentos;
- Identificação de pontos de melhoria no site worten.pt;
- Otimização da Plataforma de Ecommerce (Web Optimization);
- Análise e Monitorização da Performance do site (Web Analytics);
- Análise Comportamental do Utilizador (Customer Journey)
- Investigação na área da Usabilidade, User Experience (UI/UX), E-commerce & Digital Marketing;
- Desenvolvimento de Estratégia de A/B Testing;
- Domínio de Ferramentas, tais como: JIRA, Hotjar, Google Analytics, New Relic, Algolia, BazaarVoice, entre outras;
- Gestão de Projetos na área Digital, E-Commerce & Web Marketing;
- Reporting;

A Loja do Gato Preto

Head of E-Commerce & Digital Marketing Manager September 2014 - March 2016 (1 year 7 months)

Lisboa e Região, Portugal

- Responsável pela Gestão Online do site B2C: www.alojadogatopreto.com;
- Administração do Site e das suas Plataformas de Suporte;
- Seleção de Produto e Imagem para a Loja Online;
- Desenvolvimento Web da Loja Online (Elaboração de propostas de melhorias técnicas de acordo com as novas tendências do marketing digital);
- Desenvolvimento Estratégico e Coordenação da Estratégia de E-Commerce e Marketing Digital da marca;
- Gestão de Campanhas Online (Site, E-mail Marketing, Google Adwords e Facebook Ads, entre outros);
- Conceção, Desenvolvimento e Implementação da Estratégia de Social Media;
- Coordenação da Gestão de Redes Sociais (Facebook, Pinterest, Twitter, Google+, Instagram e Linkedin);
- Coordenação do Serviço de Apoio ao Cliente, Operação e Logística da Loja
 Online;
- Monitorização (Análise Detalhada dos Dados relativos à performance da Loja Online Google Analytics);
- Reporting (Análise Detalhada Vendas B2C);
- Análise Concorrência (Monitorização e Análise da Performance da Concorrência);
- Gestão de Equipa (Coordenação e Supervisão de Equipa alocada ao Departamento Online);

A Loja do Gato Preto

Digital Marketing Manager

October 2013 - March 2016 (2 years 6 months)

Lisboa e Região, Portugal

- Brand External Communication;
- Social Networks Management (Facebook, Pinterest, Twitter and Google+);
- Customer Service, E-Commerce Operations and Logistics Support;
- Website Management Support: www.alojadogatopreto.com;
- E-Commerce and Digital Marketing Strategy Development;
- Reporting and Competition Monitoring.

SKYPRO Shoes

Digital Marketing Manager

May 2013 - October 2013 (6 months)

- Gestão da Loja Online www.buyskypro.com;
- E-Commerce e Logística associados à Loja Online;
- Customer Service;
- Conceção e implementação da Estratégia de Marketing Digital da marca;
- Gestão de Redes Sociais (Facebook, Twitter, Pinterest, LinkedIn, Instagram e Google +);
- Campanhas de Anúncios Online (Adwords, Display, Facebook Ads, Email Marketing, outros);
- Contactos Comerciais com Companhias Aéreas, Ground-Handling;
- Reporting e Monitorização.

CERCICA

Marketing Assistant

April 2012 - March 2013 (1 year)

Cascais

- Gestão de Site e Redes Sociais:
- Produção e Gestão de Conteúdos (Site e Facebook) www.cercica.pt;
- Community Manager (https://www.facebook.com/CERCICASCAIS);
- Conceção e implementação do Plano de Marketing e Comunicação;
- Organização de Eventos (Concerto Solidário e Dia Aberto Cer Capaz);
- Data Base Management;
- Fotografia.

Raiz Editora (Grupo Porto Editora)

Consultora Pedagógica

September 2009 - August 2011 (2 years)

- Consultora Pedagógica;
- Apresentação e Divulgação do Catálogo Editorial;
- Informação e Formação a Docentes de várias áreas disciplinares (Escolas Concelho de Sintra);
- Organização de Eventos (Apresentação Manuais Escolares/Formações);

Education

NOVA IMS Information management school Mestrado em Gestão de Informação e Marketing Intelligence, Marketing · (2017 - 2020)

Instituto Português de Administração e Marketing - Lisboa Pós-Graduação, Marketing Digital · (2012 - 2012)

Escola Superior de Comunicação Social Licenciatura, Jornalismo · (2004 - 2008)

FLAG

Google Adwords, Search Engine Marketing, Search Engine Advertising · (2017 - 2017)

FLAG

Curso de Front-End, Programação de Computadores · (2016)